【裁判字號】    90,上訴,994
【裁判日期】    901030
【裁判案由】    偽造文書等
【裁判全文】
臺灣高等法院臺南分院刑事判決            九十年度上訴字第九九四號  Ａ
      上  訴  人
      即  被  告  己  ○  ○
右上訴人因偽造文書等案件，不服臺灣雲林地方法院九十年度訴字第七號中華民國九
十年六月二十九日第一審判決（起訴案號：臺灣雲林地方法院檢察署八十九年度偵字
第三０四二號），提起上訴，本院判決如左：
      主      文
上訴駁回。
      事      實
一、己○○與甲○○為連襟關係，己○○有妨害公務、妨害自由、殺人未遂等多項前
    科，甲○○有偽造文書、違反水利法等前科，均素行不良。己○○之父親張權興
    於民國（下同）八十二年一月十九日去世，留有龐大遺產，經所有繼承人協議結
    果，三名女兒同意拋棄繼承或僅分配一點點建地做補償，其餘建地及田地應由母
    親及兒子四房均分，並應將遺產中斗六市○○○段保長小段第一一六三號之一
    、第一一六四號、第一一六五號、第一二四０號等四筆田地，劃作五分，並委託
    己○○出面辦理繼承事務。待全體繼承人將印鑑證明及印鑑章交付己○○後，己○○竟意圖自己不法所有，違背其他繼承人所委託之任務，與其弟丁○○（未經
    起訴）及經營代書業務之連襟甲○○三人，於八十三年一月間，在甲○○位於雲
    林縣古坑鄉○○村○○路一四四號之三住家中，共同基於偽造文書之概括犯意聯
    絡，由甲○○偽造「遺產分割繼承契約書」，除蓋用己○○、丁○○之印章外，
    並盜用其他繼承人即乙○○○、丙○○、張鈺淑、戊○○、張美智、張美秀、張
    美華之印鑑於其上，而將上開四筆土地獨分給己○○。後於八十三年五月初某日
    ，在上址依據偽造之上開契約書內容，偽造「土地（建物）登記申請書」及附件
    「登記清冊」，並盜用其他繼承人即乙○○○、丙○○、張鈺淑、戊○○、張美
    智、張美秀、張美華之印鑑於登記申請書上。再將該偽造之契約書、登記申請書
    、登記清冊及相關過戶文件交由丁○○，於八十三年五月十二日，前往斗六地政
    事務所送件辦理遺產過戶，向該所公務人員行使之，使該所公務人員將此不實之
    事項登載於土地登記簿上，均足生損害於地政機關對於土地登記管理之正確性及
    除己○○、丁○○以外其他繼承人之財產權。待八十八年間，己○○委託仲介公
    司將上開第一一六三號、一一六四號、一一六五號三筆土地出售，而在三筆土地
    上插牌子廣告出售，其他繼承人驚覺有異，向地政機關申請閱覽後，始知上情。
    而己○○仍於八十八年十月間將上開三筆土地以新台幣（下同）二千五百萬元出
    售不知情之林碧惠，並將同地段一二四０號田地向臺南區中小企業銀行抵押貸款
    一千萬元，己○○將所得款項獨吞，損害其他繼承人權益。
二、案經乙○○○、戊○○、張鈺淑訴由臺灣雲林地方法院檢察署檢察官偵查起訴。
      理      由
一、上訴人即被告己○○矢口否認有上開犯行，並辯稱：因為父親生前沒分給我土地
    ，所以全體繼承人才同意要給我那些土地，並將右開證件交給授權我申辦登記，
    我並沒有多分財產，而且地政事務所曾通知告訴人戊○○前往補正印鑑章，告訴
    人不可能不知情云云。另上訴人即被告甲○○固坦認書寫該「遺產分割繼承契約
    書」，惟亦否認有何犯行，並辯稱：是己○○與丁○○到我事務所委託我辦，是
    己○○要我這樣寫，且遺產稅證明已載系爭農地由己○○繼承，我就據此寫遺產
    繼承分割契約書，寫好後我就交給己○○與丁○○去辦理，我並沒有蓋任何繼承
    人印鑑章，我事後有徵詢每個繼承人同意，他們每人都有到我事務所來云云。經
    查：
(一)己○○受其他繼承人委託辦理被繼承人張權興遺產登記事務，並且戊○○之印鑑
    證明及印鑑是交給其母親乙○○○轉交給被告己○○，另其他繼承人（除丁○○
    外）之印鑑證明及印鑑，均是直接交給被告己○○，委託被告己○○辦理遺產分
    割事宜，業經告訴人乙○○○、戊○○、張鈺淑指訴歷歷，並經證人丙○○、張
    美智、張美秀、張美華等人證述明確。又本案之遺產稅申報，均係由被告己○○
    一人代表申報，且所有與代徵機關往來公文送達，均以被告己○○為送達代收人
    ，有斗六市公所九十年四月十七日九０斗六市財字第八二五一號函所附申報資料
    可稽。而繳納遺產稅所需三百三十餘萬現金之抵押貸款事宜，係由被告己○○之
    妻舅鐘明學辦理相關代書事務，有該抵押登記申請書影本附卷可稽。佐以被告甲○○亦承認確由己○○及丁○○前往其事務所辦理遺產分割事務（見原審卷九十
    年二月七日訊問筆錄），顯見被告己○○確實受其他繼承人委託，辦理遺產分割
    事宜。再參照下述被告己○○、甲○○本於共同犯意聯絡，以偽造文書之方法，
    違背所受託任務，將部分土地獨分給被告己○○自己，損害委託人之利益，事證
    明確，背信犯行已可認定。
(二)被告等共同偽造文書犯行，除經告訴人乙○○○、戊○○、張鈺淑指訴綦詳，及
    證人（即其他繼承人）丙○○、張美智、張美秀、張美華等人證述明確外，並有
    偽造之「遺產分割繼承契約書」、「土地建物登記申請書」及附件「登記清冊」
    ，以及繼承系統表、遺產稅繳清證明、印鑑證明、戶籍謄本、土地登記謄本、遺
    產稅申報資料等在卷足資佐證。而系爭「遺產分割繼承契約書」、「土地（建物
    登記申請書」之筆跡相同，且被告甲○○坦承書寫系爭「遺產分割繼承契約書」
    及相關遺產分割相關文件，並於原審偵審中均稱當初是為了節稅才由己○○一人
    繼承。參以系爭遺產過戶當時，依據遺產及贈與稅法第十七條第一項第五款，由
    有自耕能力之一人繼續耕作五年，可免徵遺產稅。故而系爭四筆農地過戶給被告
    己○○一人，確實有節稅之功用。被告甲○○身為代書，堪信此節稅方法必然出
    於其建議。而盜用印鑑章部分，被告己○○在偵查及本院審理中均供稱：「印章
    都是甲○○蓋的」等語（見偵查卷第二十五頁、原審卷九十年五月九日訊問筆錄
    ），核與另一共犯丁○○於偵查中供稱「分割書上的所有印鑑章都是我交給代書
    （即甲○○），所以我推定是代書蓋的」等語（見偵查卷第四十一頁）相符，堪
    信確實由甲○○蓋上所有印鑑章。而被告己○○雖辯稱告訴人戊○○曾往地政事
    務所補章云云，然告訴人戊○○、乙○○○均指稱：該印章是由戊○○交給乙○○○，轉交丁○○前往地政事務所補章（見原審卷九十年三月二日訊問筆錄）。
    核與系爭「土地（建物）登記申請書」上有「補正日期83年5月24日11:30丁○○
    （印文）」之紀錄相符，堪信確實由共犯丁○○前往補章，告訴人戊○○確實不
    知情。而被告己○○、甲○○及共犯丁○○，彼此有犯意連絡及行為分擔，並盜
    用其他繼承人乙○○○、戊○○、張鈺淑、丙○○、張美智、張美秀、張美華等
    人之印鑑，已臻明確。至於書寫系爭偽造私文書之過程，甲○○先在警偵訊中，
    均供稱：「所有繼承人均到我住處協調之後，由己○○提出遺產分配表，供我據
    實填寫」云云（見八十九年六月二十日警訊筆錄，偵查卷第二十五頁）。然在原
    審法院審理中又翻異前供而改稱：「是己○○、丁○○到我家來，是己○○告訴
    我要這樣寫，我事後有徵詢每個繼承人的同意，後來他們每人均有到我事務所來
    」云云（見原審卷九十年二月七日訊問筆錄）。究竟系爭分割契約書書寫時，全
    體繼承人有無在場？被告甲○○先後辯解已有矛盾。而原審法院訊據告訴人及證
    人（即其他繼承人）均指稱：之前未曾看過系爭「遺產分割繼承契約書」，而且
    也沒同意這樣分，不曾去過甲○○事務所，甲○○也未曾徵詢我們的意見等語；
    證人丙○○並指稱其係因到庭作證，才第一次見到被告甲○○等語（均見原審卷
    九十年三月二日訊問筆錄）。且恆諸常情，系爭分割契約書既然已經寫好，而且
    已經送件辦理過戶，其他繼承人何須再到甲○○家中商談繼承事宜？顯見被告甲○○辯稱其他繼承人先後到其事務所云云，乃屬卸責之詞，不足採信。系爭文書
    確實未經過其他繼承人（除丁○○外）同意，而屬於偽造之私文書無訛。又被告
    甲○○雖辯稱「（問：何時知道告訴人等人要如何分割的協議？）是完稅後告訴
    人他們拿其證明來給我看，要我那樣寫，那時我才知道」（見原審卷九十年六月
    二十二日審判筆錄），並辯稱書寫分割契約書時才知道要由己○○一人繼承農地
    之作法云云。然而系爭土地之遺產稅申報書為甲○○筆跡，於八十二年九月二日
    送件，而當時已經計算好扣除農地一人繼承繼續耕作之遺產稅扣除額，故而甲○○至少在遺產稅申報前就已經瞭解己○○將一人繼承農地之手法，竟然還辯稱是
    完稅後才知道，此乃屬卸責之詞，意在掩飾自己與己○○共同偽造文書之事實，
    彰彰甚明。又被繼承人張權興與告訴人乙○○○係夫妻關係，原育有四個兒子、
    三個女兒，但長子張憲政於六十四年間車禍死亡，故由孫女張鈺淑及丙○○代位
    繼承。而三名出嫁的女兒張美智、張美秀、張美華在本院審理中已經證稱：當初
    有拋棄繼承或只要求一點點建地補償，就不過問其他財產事宜等語（見原審卷九
    十年三月二日訊問筆錄），核與台灣民間出嫁女兒不分產之習慣相符。大房張玲
    翠（後過繼為戊○○養女）、二房戊○○、四房丁○○在被繼承人生前已分得部
    分田地，業據告訴人坦白承認，並有如附表所示土地之登記簿影本附卷可稽，確
    實三房之被告己○○沒有預先分得財產。告訴人乙○○○指稱：「己○○在其父
    親生前就在外胡作非為，其父親還花了二百多萬元擺平他的事，所以才不放心先
    分給他，我丈夫在生前有交代，斗六市○○○段瓦厝子小段七十九號、及七十九
    之二號田地要獨分給己○○，但是其他田地及建地要每房平分，斗六市○○路店
    面的租金要給我收，但己○○把房租全部拿去，都沒給我，也沒給我生活費」等
    語（見原審卷九十年二月七日、三月二日、三月二十三日訊問筆錄）。參照被告
    己○○有妨害公務、妨害自由、殺人未遂等多項前科；以及若將斗六市○○○段
    瓦厝子小段七十九號、及七十九之二號田八十二年公告地價及加計父親為己○○
    支付二百萬元，合計為四百十餘萬元，核與二房戊○○預先分得之三百四十餘萬
    元土地、四房丁○○預分得之四百十餘萬元土地，土地價值約略相當（如附表）
    。並且被繼承人之其他重要建地及房屋均平分給各房兒子，衡情應無該四筆農地
    獨分給己○○之理，因此堪信告訴人乙○○○所述屬實。再將各房預分財產及依
    系爭分割書所分現況，均以繼承時八十二年公告地價核算結果（如附表），己○○一人多分八百萬元以上（尚未加計父親支付之二百多萬元）。衡情告訴人乙○○○為被告己○○之親生母親，若非對於兒子已經忍無可忍，豈願意到法庭上控
    告親生兒子？而被繼承人張權興家族人口眾多，食指浩繁，兄弟分產錙銖必較本
    屬常情，鮮有奉送大片土地獨厚一人之理。故而被告己○○所辯：是全體繼承人
    要給我那些土地云云，乃虛構卸責之詞。又繳納遺產稅所需資金，雖係以告訴人
    戊○○在父親生前受贈之斗六市○○○段瓦厝子小段第四六三、四六四地號土地
    向合作金庫斗六支庫抵押取得並預先代各房墊付，並由證人張玲翠作保，有抵押
    權設定契約書及銀行借據附卷可稽。然訊據告訴人戊○○及證人張玲翠指稱：因
    己○○有向我們說總數約四百萬元，其實我們根本不知道遺產稅怎麼算出來的，
    也不知道土地是如何分的等語（見原審卷八十年五月九日訊問筆錄），因為被告
    己○○委託其妻舅鐘明學辦理貸款抵押事宜，戊○○及張玲翠受指示前往簽約貸
    款，不過問如何核算之細節，亦屬常情。故而堪信告訴人戊○○當時確實不知被
    告己○○偽造「遺產分割繼承契約書」之事。綜上所述，被告共同偽造文書之犯
    行，事證明確，已可認定。
(三)系爭「遺產分割繼承契約書」、「土地（建物）登記申請書」及附件「登記清冊
    」既係形式及內容均不實之私文書，而共犯丁○○於八十三年五月十二日十六時
    ，前往斗六地政事務所送件，經該所以斗地普字第八０八０號案件收件；而共犯
    丁○○再度於八十三年五月二十三日十二時，將遺產中斗六市○○○段保長小
    段十二之三號土地分割給被繼承人張權興之民事判決（原審法院八十一年訴字第
    三七四判決）補送斗六地政事務所，經該所以斗地普字第八六四０號案件收件；
    並因分割契約書上「戊○○」印鑑有誤，嗣於八十三年五月二十四日十一時，由
    丁○○將「戊○○」正確印鑑，持往地政事務所補蓋更正；以上事實有該二份申
    請文件上多枚「丁○○」印文、分割契約書上二枚不同之「戊○○」印文、及該
    二份申請文件影本附卷可參。並有登載內容不實之系爭斗六市○○○段保長小
    段第一一六三號之一、第一一六四號、第一一六五號、第一二四０號等四筆田地
    之土地登記簿謄本附警訊卷可參。而辦理本件登記之斗六地政事務所課員詹智能
    ，亦證稱該次過戶申請應係由丁○○送件，而核發之新土地權狀亦由丁○○領回
    等語（見八十九年偵字第三０四三號偵查卷第四十九頁）。而被告己○○既然受
    其他繼承人之託辦理遺產分割事務，被告甲○○經辦過戶之代書業務，必由該二
    人指示丁○○前往送件，被告己○○、甲○○及共犯丁○○，使公務員登載不實
    ，致生損害於土地管理之正確性，並損害其他繼承人之權益，事證明確，犯行已
    可認定。
二、核被告己○○、甲○○所為，均係犯刑法第二百十六條之行使第二百十條偽造私
    文書罪、刑法第二百十四條之使公務員登載不實罪、刑法三百四十二條背信罪。
    被告己○○、甲○○、與丁○○三人就上開犯行，有犯意聯絡與行為分擔，雖僅
    被告己○○一人受託辦理繼承事務，且背信罪為純正身分犯，但依刑法第三十一
    條第一項，被告甲○○與丁○○，仍得論以共同正犯。被告己○○、甲○○先後
    二次共同偽造「遺產分割繼承契約書」「土地（建物）登記聲請書」及附件「登
    記清冊」之犯行，時間緊接，罪名與犯罪構成要件相同，顯係基於概括犯意而為
    ，應依連續犯規定論以一罪，並加重其刑。而被告向地政機關一次行使該二份偽
    造之私文書，為同種想像競合，仍論以一個行使偽造私文書罪名。被告二人所犯
    行使偽造私文書罪、使公務員登載不實罪，乃為達成背信之目的，三罪間有方法
    目的之牽連關係，為牽連犯，應從一重之行使偽造私文書罪處斷。另偽造私文書
    之低度行為，被高度之行使行為吸收；又盜用印文之犯行，僅屬於偽造文書之部
    分行為，均不另論罪，應予敘明。檢察官雖僅就被告偽造「遺產分割繼承契約書
    」提起公訴，漏未就偽造「土地（建物）登記聲請書」及附件「登記清冊」之犯
    行及背信罪之犯行併予起訴，但漏未起訴之部份，與前開犯罪事實有裁判上一罪
    之連續犯及牽連犯之關係，基於審判不可分原則，本院應一併加以審理。
三、原審認被告二人之罪證明確，因予適用刑法二十八條、第二百十六條、二百十條
    、第三百四十二條、第五十五條、罰金罰鍰提高標準條例第一條前段等規定，並
    審酌被告己○○與甲○○均有多項前科，素行不良，又被告己○○貪圖家產不惜
    加害手足及母親之惡劣動機、被告甲○○為協助連襟己○○取得財產，竟違背代
    書專業良知偽造文書，二人均惡性非輕，又犯罪所得高達三千餘萬元，所生損害
    巨大，被告己○○拒不償還其他繼承人，犯後態度不佳等一切情狀，分別量處如
    被告己○○處有期徒刑二年，被告甲○○有期徒刑一年六月。另偽造之「遺產分
    割繼承契約書」、「土地（建物）登記聲請書」及附件「登記清冊」，及盜用之
    印文，雖屬犯罪所用之工具，但已交付土地登記機關作為申請附件，已非被告所
    有；另分割契約書之立書人名字僅為鑑識人別之代號，並非署名，均不諭知沒收
    。另共犯丁○○部分，應由檢察官另行偵查。本院經核原判決認事用法及量刑，
    俱無不合。被告二人上訴否認犯罪，均為無理由，應予駁回。
據上論斷，應依刑事訴訟法第三百六十八條，判決如主文。
本案經檢察官邱克斌到庭執行職務。
中    華    民    國      九十      年      十        月      三十      日
                                  臺灣高等法院臺南分院刑事第一庭
                                      審判長法官  鄭    文    肅
                                            法官  黃    三    哲
                                            法官  王    浦    傑
右正本證明與原本無異。
如不服本判決，應於判決送達後十日內向本院提出上訴狀，其未敘述理由者並應於提
出上訴狀後十日內向本院補提理由書（應附繕本)。
                                      法院書記官  蔡    振    豐
中    華    民    國      九十      年      十一      月        一      日
附錄本判決論罪科刑條文
中華民國刑法第二百一十四條
明知為不實之事項，而使公務員登載於職務上所掌之公文書，足以生損害於公眾或他
人者，處三年以下有期徒刑、拘役或五百元以下罰金。
中華民國刑法第二百一十條
偽造、變造私文書，足以生損害於公眾或他人者，處五年以下有期徒刑。
中華民國刑法第二百一十六條
行使第二百十條至第二百十五條之文書者，依偽造、變造文書或登載不實事項或使登
載不實事項之規定處斷。
中華民國刑法第三百四十二條
為他人處理事務，意圖為自己或第三人不法之利益，或損害本人之利益，而為違背其
任務之行為，致生損害於本人之財產或其他利益者，處五年以下有期徒刑、拘役或科
或併科一千元以下罰金。
前項之未遂犯罰之。
附表：
┌─────┬──────────────────┬────┬──────
│繼承人    │遺產                                │  公頃  │82年公告價值
├─────┼──────────────────┼────┼──────
│ 乙○○○ │斗六市○○○段保長小段12之3號 建  │0.0597  │2.568.482
│ （母）   │                            5/14    │        │
│          │斗六市○○○段保長小段12之2號 建  │0.1175  │1.263.125
│          │                            1/4     │        │
│          │                                    │        │ 小計：
│          │                                    │        │3.831.607
└─────┴──────────────────┴────┴──────
┌─────┬──────────────────┬────┬──────
│ 丙○○   │斗六市○○○段保長小段12號 建 1/16│0.02565 │  275.737
│ 張鈺淑   │斗六市○○○段瓦厝子小段92號 建 1/16│0.024   │  108.000
│ （大房） │斗六市○○段161之15號 建   1/4      │0.0021  │3.465.000
│          │斗六市○○○段保長小段12之4號 建  │0.0010  │   10.750
│          │                            1/4     │        │
│          │斗六市○○○段瓦厝子小段89之2號 道  │0.00425 │   76.500
│          │                            1/8     │        │
│          │斗六市○○○段瓦厝子小段91之1號 道  │0.001   │   18.000
│          │                            1/16    │        │
│          │斗六市○○○段瓦厝子小段91之2號道   │0.00008 │    1.462
│          │                            1/16    │        │
│          │斗六市○○○段瓦厝子小段91號 建     │0.01146 │  206.293
│          │                     413/16000      │        │
│          │斗六市○○路五號房屋1/4          │        │   29.100
│          │                                    │        │小計：
│          │                                    │        │4.190.842
└─────┴──────────────────┴────┴──────
┌─────┬──────────────────┬────┬──────
│張玲翠    │斗六市○○○段瓦厝子小段522地號     │0.2888  │1.559.520
│          │（被繼承人生前贈與）                │        │總計：
│          │                                    │        │5.750.362
├─────┼──────────────────┼────┼──────
│ 張美智   │斗六市○○○段瓦厝子小段89之2號 道  │0.00425 │   76.500
│ （姐）   │                            1/8     │        │
│          │斗六市○○○段瓦厝子小段91之1號 道  │0.001   │   18.000
│          │                            1/16    │        │
│          │斗六市○○○段瓦厝子小段91之2號 道  │0.00008 │    1.462
│          │                            1/16    │        │ 小計：
│          │                                    │        │  95.962
├─────┼──────────────────┼────┼──────
│ 戊○○   │斗六市○○○段保長小段12號 建 1/16│0.02565 │  275.737
│ （兄）   │斗六市○○○段瓦厝子小段92號 建 1/16│0.024   │  108.000
│          │斗六市○○段161之15號 建   1/4      │0.0021  │3.465.000
│          │斗六市○○○段瓦厝子小段91號 建     │0.01146 │  206.293
│          │                     413/16000      │        │
└─────┴──────────────────┴────┴──────
┌─────┬──────────────────┬────┬──────
│          │斗六市○○路五號房屋1/4             │        │   29.100
│          │                                    │        │ 小計：
│          │              │        │ 4.084.130
│          ├──────────────────┼────┼──────
│          │斗六市○○○段保長小段1284地號    │0.0745  │  968.500
│          │斗六市○○○段瓦厝子小段463地號     │0.2363  │ 1.276.020
│          │斗六市○○○段瓦厝子小段464地號     │0.2298  │ 1.240.920
│          │（被繼承人生前贈與）                │        │ 小計：
│          │                                    │        │ 3.485.440
│          │                                    │        │ 總計：
│          │                                    │        │ 7.569.570
├─────┼──────────────────┼────┼──────
│ 己○○   │斗六市○○○段瓦厝子小段79號 田   全│  0.2028│  811.200
│ （被告） │斗六市○○○段瓦厝子小段79之2 田  全│  0.3231│1.292.400
│          │斗六市○○○段保長小段1163之1田 全│  0.2375│2.256.250
│          │斗六市○○○段保長小段1164號 田 全│  0.2626│2.494.700
│          │斗六市○○○段保長小段1165號 田 全│  0.3778│3.589.100
└─────┴──────────────────┴────┴──────
┌─────┬──────────────────┬────┬──────
│          │斗六市○○○段保長小段1240號 田 全│  0.1575│2.047.500
│          │斗六市○○○段保長小段12號建 1/16 │0.02565 │  275.737
│          │斗六市○○○段瓦厝子小段92號建 1/16 │0.024   │  108.000
│          │斗六市○○段161之15號建    1/4      │0.0021  │3.465.000
│          │斗六市○○○段瓦厝子小段91號 建     │0.01146 │  206.293
│          │                     413/16000      │        │
│          │斗六市○○路五號房屋1/4             │        │   29.100
│          │                                    │        │ 小計：
│          │                                    │        │16.575.280
├─────┼──────────────────┼────┼──────
│ 張美秀   │斗六市○○○段保長小段12之3號 建  │0.0119  │  513.696
│ （妹）   │                              1/14  │        │ 小計：
│          │                                    │        │  513.696
├─────┼──────────────────┼────┼──────
│ 張美華   │斗六市○○○段保長小段12之3號 建  │0.0119  │  513.696
│ （妹）   │                              1/14  │        │ 小計：
│          │                                    │        │  513.696
└─────┴──────────────────┴────┴──────
┌─────┬──────────────────┬────┬──────
│ 丁○○   │斗六市○○○段保長小段12號 建 1/16│0.02565 │  275.737
│ （弟）   │斗六市○○○段瓦厝子小段92號 建 1/16│0.024   │  108.000
│          │斗六市○○段161之15號建    1/4      │0.0021  │3.465.000
│          │斗六市○○○段瓦厝子小段91號 建     │0.01146 │  206.293
│          │                     413/16000      │        │
│          │斗六市○○路五號房屋1/4             │        │   29.100
│          │                                    │        │ 小計：
│          │                                    │        │ 4.084.130
│          ├──────────────────┼────┼──────
│          │斗六市○○○段保長小段1282地號    │0.0395  │  513.500
│          │斗六市○○○段保長小段1283地號    │0.0788  │1.024.400
│          │斗六市○○○段瓦厝子小段406號       │0.2083  │1.124.820
│          │斗六市○○○段瓦厝子小段407號       │0.2719  │1.468.260
│          │（被繼承人生前贈與）                │        │  小計：
│          │                                    │        │4.130.980
│          │                                    │        │  總計：
│          │                                    │        │8.215.110
└─────┴──────────────────┴────┴──────


司法院資訊處製作；財團法人民間司法改革基金會備份。
